【裁判字號】    97,裁,17
【裁判日期】    970110
【裁判案由】    地價稅
【裁判全文】
最  高  行  政  法  院  裁  定
                                     97年度裁字第00017號
上  訴  人  宏谷實業股份有限公司
代  表  人  甲○○
訴訟代理人  林樹旺律師
            莊志成律師
被 上訴 人  桃園縣政府稅捐稽徵處
代  表  人  乙○○
上列當事人間地價稅事件，上訴人對於中華民國96年5月17日臺
北高等行政法院95年度訴字第3015號判決，提起上訴，本院裁定
如下：
    主  文
上訴駁回。
上訴審訴訟費用由上訴人負擔。
    理  由
一、按當事人依行政訴訟法第243條第1項規定，以高等行政法院
    判決有不適用法規或適用法規不當為上訴最高行政法院之理
    由時，其上訴狀或理由書應有具體之指摘，並揭示該法規之
    條項或其內容。若係成文法以外之法則，應揭示該法則之意
    旨。倘為司法院解釋、或本院之判例，則應揭示該判解之字
    號或其內容。上訴狀或理由書如未依此項方法表明者，即難
    認為已對高等行政法院判決之違背法令有具體之指摘，其上
    訴自難認為合法。
二、本件上訴人對於臺北高等行政法院判決提起上訴，略以依都
    市計畫法臺灣省施行細則第18條末項規定，乙種工業區設置
    倉儲批發業，應符工業用地之使用用途，上訴人將系爭土地
    出租予家福股份有限公司作為倉儲批發業使用，除與主管機
    關桃園縣政府簽訂系爭協議書外，並經臺灣桃園地方法院公
    證處公證在案，顯已符合按核定規劃使用之證明，自應依工
    業用地課徵地價稅。又自土地稅法第18條第1項規定之內容
    觀之，其第1項之前言固有供左列事業直接使用之土地，但
    該項各款之規定內容並未就事業類別予以明列，而僅就土地
    使用分區種類予以規定。惟由其但書規定，足見立法意旨並
    未就用地之事業類別予以限制，而僅以該用地依法所得使用
    經營之事業，須經該事業之目的主管機關核定規劃使用，即
    得適用該條優惠稅率。從而，土地稅法施行細則第13條規定
    亦係同此旨趣，均以工業用地所設置之合法事業經該事業目
    的主管機關核定規劃使用者為適用優惠稅率之對象，上訴人
    所有系爭土地既屬都市計畫之乙種工業用地，依法設置倉儲
    批發業，並經於桃園縣政府簽訂系爭協議書在案，依上開說
    明，自符合土地稅法第18條第1項第1款之規定，得適用工業
    用地優惠稅率課徵地價稅。原審認土地稅法第18條第1項第1
    款應以事業類別為工業用途為適用對象，顯與條文文義相違
    ，其有不適用法規之違法情事，自極明顯云云。惟查，系爭
    土地供倉儲批發業使用，其與土地稅法第18條第1項第1款規
    定按千分之10之優惠稅率計徵地價稅之要件不符，自不得比
    照適用該優惠稅率之規定，業經原判決所論明。上訴人之上
    開理由，無非係對原判決駁斥其主張之理由，泛言判決不適
    用法規，而未具體表明原判決確有如何不適用法規或適用不
    當，或有如何合於行政訴訟法第243條第2項所列各款之情形
    ，難認為已對原判決之違背法令有具體之指摘。依首揭規定
    及說明，其上訴自不合法，應予駁回。又上訴人援引臺灣省
    政府修正公布之都市計畫法臺灣省施行細則第18條末項之規
    定，主張乙種工業區設置倉儲批發業，應符工業用地之使用
    用途，而得依工業用地特別稅率課徵地價稅云云，惟都市計
    畫法臺灣省施行細則第18條末項係乙種工業區得予設置倉儲
    批發業之規定，核與本件上訴人所有之系爭土地准予設置倉
    儲批發業後，能否適用土地稅法第18條第1項第1款規定，按
    工業用地特別稅率課徵地價稅，乃屬不同範疇之規定，自難
    執此規定而為得按工業用地特別稅率課徵地價稅之論據。又
    工業主管機關為經濟部，並非桃園縣政府，縱使上訴人將系
    爭土地出租予家福股份有限公司作為倉儲批發業使用，而與
    桃園縣政府簽訂系爭協議書，並經臺灣桃園地方法院公證處
    公證在案，亦難謂係按目的事業主管機關核定規劃使用，尚
    不得依工業用地特別稅率課徵地價稅，併予指明。
三、依行政訴訟法第249條第1項前段、第104條、民事訴訟法第
    95條、第78條，裁定如主文。
中    華    民    國    97    年    1     月    10    日
                    最高行政法院第四庭
                        審判長法官  鍾  耀  光
                              法官  姜  仁  脩
                              法官  王  德  麟
                              法官  黃  清  光
                              法官  吳  慧  娟
以  上  正  本  證  明  與  原  本  無  異
中    華    民    國    97    年    1     月    10    日
                              書記官  王  史  民


司法院資訊處製作；財團法人民間司法改革基金會備份。
